臺灣高等法院高雄分院刑事判決　　　　100年度上易字第192號
上　訴　人　臺灣高雄地方法院檢察署檢察官
被　　　告　黃國誠
上列上訴人因被告竊盜案件，不服臺灣高雄地方法院99年度審易
字第4820號中華民國100 年1 月13日第一審判決（起訴案號：臺
灣高雄地方法院檢察署99年度偵字第31678 號），提起上訴，本
院判決如下：
     主  文
上訴駁回。
     理  由
一、按不服地方法院之第一審判決而上訴者，應向管轄第二審之
    高等法院為之；上訴書狀應敘述具體理由。又第二審法院認
    為上訴書狀未敘述理由或上訴有刑事訴訟法第362 條前段之
    情形者，應以判決駁回之，同法第361 條第1 項、第2 項、
    第367 條前段定有明文。而所謂具體理由，必係依據卷內既
    有訴訟資料或提出新事證，指摘或表明第一審判決有何採證
    認事、用法或量刑等足以影響判決本旨之不當或違法，而構
    成應予撤銷之具體事由，始克當之。是上訴書狀全未敘述理
    由者，應先命補正；已敘述理由但不具體者，毋庸命補正，
    應由第二審法院以判決逕予駁回上訴，未依法駁回者，有受
    理訴訟不當之違法。最高法院24年度總會決議第93號提案(四)
    、97年台上字第892 號、97年台上字第3889號判決參照。
二、本件上訴人即檢察官於民國100 年1 月26日收受原審判決後
    ，在上訴期間內之同年月28日提起上訴，上訴理由略以：本
    件被告黃國誠於99年9 月20日下午5 時29分許，竊取被害人
    沈俊宇所有車牌659-BAX 重型機車車牌1 面後，復於99年10
    月2 日凌晨2 時34分許，騎乘懸掛前開所竊得659-BAX 車牌
    之機車，持鐵質破壞剪撬壞大樓地下室發電機之電瓶後，剪
    斷其內之銅質電纜線，而予竊取該電纜線共11條得手之事實
    ，為原審所認定，顯見其係預謀犯本案件，惡性非輕，原審
    未審酌刑法第57條規定之犯罪行為人「犯罪所生之危害及損
    害」、「犯罪後之態度」等事項，作為科刑輕重之標準，而
    僅量處應執行刑有期徒刑1 年1 月，實屬過輕。為此提起上
    訴，請撤銷原審判決，更為量處適當之刑等語，並提出其中
    被害人沈俊宇之請求檢察官上訴狀供參（惟該被害人於本院
    審理中，則復具狀表示其現為學生，應以課業為重，對此不
    再追究，而欲撤回該請求，見本院卷第30-31 頁刑事撤回狀
    ），有其上訴書在卷可稽（見本院卷第4-7 頁）。
三、按量刑輕重，係屬事實審法院得依職權自由裁量之事項，苟
    已斟酌刑法第57條各款所列情狀，而未逾越法律所規定之法
    定刑度範圍，或濫用其權限，即不得任意指摘為違法，業經
    最高法院著有72年台上字第6696號、75年台上字第7033號判
    例足資參照。經查，原審以本件罪證明確，而適用刑法第32
    1 條第1 項第3 款、第47條第1 項及第51條第5 款等規定，
    論處被告加重竊盜罪共二罪，並依同法第47條第1 項累犯之
    規定，予以加重其刑。復審酌被告正值青壯之年，竟不思以
    正當方法獲取財物，為貪圖不法利益，率爾竊取他人財物，
    所為實不足取，且有施用毒品及多次竊盜等前科及執行紀錄
    ，有被告院內裁判案件紀錄表及前揭其臺灣高等法院被告前
    案紀錄表各1 份附卷足參，足見其平日素行非佳；惟念及被
    告所竊取財物價值均非甚鉅，且均已發還被害人等領回，有
    前揭贓物認領保管單2 紙在卷足憑，所造成之損害業已減輕
    ，且被告犯後已坦承犯行等節，並綜合考量被告係國中畢業
    、職業工、家境勉持（見警卷教育程度欄、職業欄及家庭經
    濟狀況欄之記載），及各犯罪事實之犯罪情節輕重等一切情
    狀，分別量處有期徒刑7 月、8 月，並定應執行刑為有期徒
    刑1 年1 月，已詳敘所憑之證據與認定之理由，所為論敘亦
    均有卷證可憑。其所為之量刑亦已審酌刑法第57條各款規定
    等一切情狀，為通盤整體之衡酌考量，復未逾越法律規定之
    法定刑度，其所為之量刑，尚屬允恰。
四、綜上所述，檢察官提起上訴意旨，僅就原審量刑部分指稱有
    過輕之違誤，惟並未具體指摘原審判決尚有何其他不當。是
    本件上訴顯未依據卷內既有訴訟資料或提出新事實、新證據
    指出原判決有何不當或違法而為足以影響判決本旨，而構成
    應予撤銷之具體指摘事由，其上訴請求撤銷原判決，要屬未
    敘述具體理由。按之上開規定，檢察官之上訴自屬違背法律
    上之程式，應由本院依刑事訴訟法第367 條前段、第372 條
    規定，不經言詞辯論逕行判決如主文。
中    華    民    國   100    年    3     月    14    日
              刑事第三庭    審判長法  官  莊崑山
                                  法  官  張意聰
                                  法  官  莊松泉
以上正本證明與原本無異。
本件判決不得上訴。
中    華    民    國   100    年    3     月    14    日
                                  書記官  葉淑華